【裁判字號】    96,訴,4254
【裁判日期】    970423
【裁判案由】    毒品危害防制條例
【裁判全文】
臺灣板橋地方法院刑事判決              96年度訴字第4254號
公  訴  人  臺灣板橋地方法院檢察署檢察官
被      告  甲○○
上列被告因違反毒品危害防制條例案件，經檢察官提起公訴（96
年度毒偵字第7268號），被告於準備程序中對被訴之事實為有罪
陳述，本院合議庭裁定由受命法官獨任行簡式審判程序，並判決
如下：
    主    文
甲○○施用第一級毒品，處有期徒刑捌月，扣案之第一級毒品海
洛因壹包（淨重零點零壹公克）沒收銷燬之，包裝上開海洛因毒
品之外包裝壹個沒收；又施用第二級毒品，處有期徒刑伍月。應
執行有期徒刑拾壹月，扣案之第一級毒品海洛因壹包（淨重零點
零壹公克）沒收銷燬之，包裝上開海洛因毒品之外包裝壹個沒收
。
    事    實
一、甲○○於民國93年間，因施用毒品案件，經本院以93年度毒
    聲字第1310號裁定送勒戒處所觀察、勒戒後，認無繼續施用
    毒品傾向，於93年10月7 日出所，並經臺灣板橋地方法院檢
    察署檢察官以93年度核退毒偵字第805 號為不起訴處分確定
    ；詎猶不知戒慎，仍於接受前開觀察、勒戒執行完畢後5 年
    以內，基於施用第一級毒品海洛因之犯意，於96年7 月27日
    晚上11時許，在臺北縣三重市○○路97號「伽洲旅社」726
    室內，以將海洛因摻入香煙內點燃後吸食煙氣之方式，施用
    海洛因1 次；復另行基於施用第二級毒品甲基安非他命之犯
    意，於96年7 月28日為警採尿回溯96小時內某時許，亦在同
    前地點，以將甲基安非他命置於玻璃球吸食器內燒烤後吸食
    煙氣之方式，施用甲基安非他命1 次，嗣經警於96年7 月27
    日晚間11時45分許，在同前地點查獲，並扣得海洛因1 包（
    淨重0.01公克），甲○○為警查獲後且同意接受採尿，其尿
    液檢體經警送鑑定後呈鴉片、甲基安非他命陽性反應。
二、案經臺北縣政府警察局三重分局報告臺灣板橋地方法院檢察
    署檢察官偵查後起訴。
    理  由
一、訊據被告對其在上揭時、地施用第一級毒品海洛因、第二級
    毒品甲基安非他命之事實，於本院審理中自白不諱，而其為
    警查獲時，同意接受採尿，其尿液檢體經警送驗後，呈鴉片
    、甲基安非他命陽性反應乙節，亦有臺北縣政府警察局三重
    分局查獲違反毒品危害防制條例案件犯嫌代碼對照表、臺灣
    檢驗科技股份有限公司於96年8 月10日所出具之濫用藥物尿
    液檢驗報告等附於偵查卷足憑（見偵查卷第9 、35頁），次
    查，該檢驗中心係先以酵素免疫分析法（ＥＩＡ）篩驗，其
    尿液中海洛因代謝物嗎啡、安非他命濃度超出檢測範圍，再
    以氣相層析質普儀分析法（ＧＣ／ＭＳ）確認；其檢驗方法
    係以「氣相層析儀」先將物質氣化後，再經分析管分離，由
    於各種物質之沸點及對管柱之吸附力不同，在經過檢測器（
    Detector）測定後，表現出不同之滯留時間（Retensiontim
    e） ，以滯留時間來判斷係何種物質；再利用「質普儀」為
    檢測器，將物質撞擊成碎片，記錄其質譜圖。因每個化合物
    之鍵結能力不同，故不同之物質會有其特定之質譜圖，因此
    在物質之判斷上有如指紋之鑑定，在理論上，扣除人為因素
    ，其精確度已接近百分之百。第按甲基安非他命經口服投與
    後約百分之70於24小時內自尿中排出，約百分之90於96小時
    內自尿中排出，由於甲基安非他命成分之檢出與其投與方式
    、投與量、個人體質、採尿時間與檢測儀器之精密度等諸多
    因素有關，因此僅憑尿液中呈安非他命陽性反應，並無法確
    實推算吸食時間距採集時間之長短，惟依上述資料推斷，最
    長可能不會超過4 日，亦經行政院衛生署藥物食品檢驗局81
    年2 月8 日（81）藥檢一字第001156號函示明確。被告上開
    所採尿液送驗結果既有甲基安非他命之陽性反應，顯見被告
    在經警採尿前之96小時內某時點，確曾有施用毒品安非他命
    犯行。此外，復有被告所有供施用之毒品第1 級毒品海洛因
    1 包（淨重0.01公克）扣案可資佐證，足徵被告前開自白應
    與事實相符，可以採信。第按觀察、勒戒或強制戒治執行完
    畢釋放後，5 年內再犯施用第一、二級毒品之罪者，檢察官
    應依法追訴，毒品危害防制條例第23條第2 項定有明文。查
    被告有如事實欄所載觀察、勒戒執行紀錄等情，有臺灣高等
    法院被告前案紀錄表附卷足參，是其乃於觀察、勒戒執行完
    畢釋放後，5 年內再犯本件施用毒品罪，亦甚明確；綜上，
    本件事證已明，被告犯行堪以認定。
二、核被告所為，係犯毒品危害防制條例第10條第1 項之施用第
    一級毒品罪、同條例第10條第2 項之施用第二級毒品罪。其
    施用前持有第一、二級毒品之低度行為，應各為其後之施用
    高度行為所吸收，均不另論罪。至其前開所犯2 罪，犯意各
    別、行為互殊，應與分論併罰。茲審酌被告曾因施用毒品犯
    行受觀察勒戒，仍不知悛悔，復犯本件之罪，顯見其戒除毒
    癮之意志薄弱，無視於毒品對於自身健康之戕害及國家對於
    杜絕毒品犯罪之禁令，惟考量施用毒品者均具有相當程度之
    生理成癮性及心理依賴性，戒除不易，且犯罪心態與一般刑
    事犯罪之本質不同，非難性較低，暨衡以其施用毒品之動機
    、犯罪後坦承犯行之態度等一切情狀，分別量處如主文所示
    之刑，並定其應執行刑，以資懲儆。
三、扣案之海洛因1 包（淨重0.01公克），係查獲之第一級毒品
    ，不問是否屬於被告所有，應依毒品危害防制條例第18條第
    1 項前段之規定，宣告沒收銷燬之。至包含上開海洛因毒品
    之外包裝1 個，係被告所有，供其施用第一級毒品所用之物
    ，業據被告供明在卷，併依刑法第38條第1 項第2 款之規定
    ，宣告沒收。
據上論斷，應依刑事訴訟法第273 條之1 第1 項、299 條第1 項
前段，毒品危害防制條例第10條第1 項、第2 項、第18條第1 項
前段，刑法第11條前段、第51條第5 款、第38條第1 項第2 款，
判決如主文。
本案經檢察官馬中人到庭執行職務。
中    華    民    國    97    年    4     月    23    日
                  刑事第十八庭  法  官  吳幸娥
以上正本證明與原本無異
如不服本判決應於送達後10日內向本院提出上訴狀
                                書記官  陳靜怡
中    華    民    國    97    年    4     月    23    日
附錄本案論罪科刑法條全文：
毒品危害防制條例第10條
施用第一級毒品者，處六月以上五年以下有期徒刑。
施用第二級毒品者，處三年以下有期徒刑。


司法院資訊處製作；財團法人民間司法改革基金會備份。
